【裁判字號】    97,台上,1811
【裁判日期】    970430
【裁判案由】    偽造文書
【裁判全文】
最高法院刑事判決            九十七年度台上字第一八一一號
上  訴  人  甲○○
選任辯護人  陳佳瑤律師
上列上訴人因偽造文書案件，不服台灣高等法院中華民國九十六
年十一月二十日第二審判決（九十六年度上訴字第一四００號，
起訴案號：台灣台北地方法院檢察署九十四年度偵字第一二七二
八號），提起上訴，本院判決如下：
    主  文
上訴駁回。
    理  由
一、行使偽造私文書部分：
按刑事訴訟法第三百七十七條規定，上訴於第三審法院，非以判
決違背法令為理由，不得為之。是提起第三審上訴，應以原判決
違背法令為理由，係屬法定要件。如果上訴理由書狀並未依據卷
內訴訟資料，具體指摘原判決不適用何種法則或如何適用不當，
或所指摘原判決違法情事，顯與法律規定得為第三審上訴理由之
違法情形，不相適合時，均應認其上訴為違背法律上之程式，予
以駁回。本件上訴人甲○○上訴意旨略稱：上訴人雖未經朱宸緯
（原姓名朱正鈞）之同意，而冒用其名義向亞太固網寬頻公司申
請寬頻上網，並在相關申請書上偽簽「朱正鈞」署押一枚而持以
行使。然上訴人係為供賭博之目的而申請上開寬頻上網，則上訴
人所犯行使偽造私文書與賭博二罪間，具有牽連犯裁判上一罪之
關係，應從一重之行使偽造私文書罪處斷。乃原審就上訴人所犯
上開二罪予以分論併罰，於法有違等語。
惟查原判決認定上訴人有原判決事實欄所記載之行使偽造私文書
，足以生損害於他人犯行，係以上訴人自白前揭犯行，核與被害
人朱宸緯指訴之情節相符，並有朱正鈞名義之亞太寬頻固網客戶
資料在卷可資佐證，堪認上訴人自白各情係屬事實等情，予以綜
合判斷。因而撤銷第一審關於上訴人部分之判決，就上開部分改
判論處上訴人行使偽造私文書，足以生損害於他人罪刑，已於判
決內說明其所憑之證據及其認定之理由，從形式上觀察，並無違
背法令之情形。按證據之取捨與證據之證明力如何，均屬事實審
法院得自由裁量、判斷之職權；苟其此項裁量、判斷，並不悖乎
通常一般之人日常生活經驗之定則或論理法則，又於判決內論
其何以作此判斷之心證理由者，即不得任意指摘其為違法，而據
為提起第三審上訴之合法理由。原判決綜合上述各項證據資料等
，據以認定上訴人確有行使偽造私文書犯行，且此部分與上訴人
另犯賭博罪部分，其犯意各別，罪名互異，應予分論併罰等情，
乃其採證認事調查職權之合法行使，不容任意指為違法。上訴意
旨徒憑己意就原審採證認事調查職權之合法行使，漫指其違法，
重為單純事實上之爭執，難謂係適法上訴第三審之理由，其此部
分上訴違背法律上之程式，應予駁回。
二、普通賭博、意圖營利供給賭博場所、意圖營利聚眾賭博部分
：
按刑事訴訟法第三百七十六條所列各罪之案件，經第二審判決者
，不得上訴於第三審法院，法有明文。本件上訴人另犯普通賭博
、意圖營利供給賭博場所、意圖營利聚眾賭博罪部分，原判決認
係分別成立刑法第二百六十六條第一項前段、第二百六十八條之
罪，核屬刑事訴訟法第三百七十六條第一款之案件，依上開說明
，既經第二審判決，自不得上訴於第三審法院。且縱此部分與前
述行使偽造私文書部分，有牽連犯關係為裁判上一罪，但其行使
偽造私文書部分之上訴為不合法，本院應從程序上予以駁回，而
無從為實體上判決，對於輕罪之此部分，亦無從適用審判不可分
原則，為實體上審判。上訴人竟復對此部分提起上訴，顯為法所
不許，應予駁回。
據上論結，應依刑事訴訟法第三百九十五條前段，判決如主文。
中    華    民    國  九十七  年    四    月   三十   日
                      最高法院刑事第一庭
                          審判長法官  董  明  霈
                                法官  林  茂  雄
                                法官  張  祺  祥
                                法官  賴  忠  星
                                法官  林  秀  夫
      本件正本證明與原本無異
                                      書  記  官
中    華    民    國  九十七  年    五    月    八    日
                                                      v


司法院資訊處製作；財團法人民間司法改革基金會備份。
